---
title: "3. Tabelle erstellen für einen gewählten Satz Spinat"
author: "Samantha Rubo"
date: '2021-12-10'
output: html_notebook
---

```{r message=FALSE, warning=FALSE, include=FALSE}
library(data.table)
library(dplyr)
library(ggplot2)
library(lubridate)
library(ggnewscale)
library(tidyr)
library(DBI)
```

#Wetter-Daten aus DB auslesen:
```{r}
# # Verbindung zur Datenbanl herstellen:
# path1 <- ifelse(Sys.info()["nodename"] == "Samanthas-MacBook-Pro.local",
#                 "../../Github_GeoSenSys/GeoSenSys2020/", "../../GeoSenSys2020/"
# )  
# db <- paste0(path1, "Data_2020/HGU_GeoSenSys_V3_6.db") # DB in other R-Project
# 
# db1 <- dbConnect(RSQLite::SQLite(), db)
# query2 <- "SELECT *  FROM Wetter;"
# wetter <- dbGetQuery(db1, query2) %>% # Niederschlag aller Saetze einlesen
#     mutate_at("datum_wetter", ~data.table::as.IDate(.))
# dbDisconnect(db1)
# rm(query2,db,db1, path1)
# 
# # als csv speichern:
# fwrite(x = wetter, file = "../data/derived_data/wetter_2020_2021_20220502.csv", sep = ";")
```
```{r}
wetter <- fread(input = "../data/derived_data/wetter_2020_2021_20220502.csv")
wetter <- wetter %>% group_by(satz_id) %>%
    mutate(Tempsum = cumsum(Tmean_gradC), .before = Tmax_gradC) %>%
    mutate(Gobsum = cumsum(globalstrahlung_Mj_m2), .before = globalstrahlung_Mj_m2) %>% 
    ungroup %>% 
    select(-wetter_id) 
```


#Daten-Tabelle erstellen
```{r}
# aussaat <- as_date("2021-04-06")
# file1 <- "../data/derived_data/nfK_2021_Satz1.csv" #Tensiometer
# file2 <- "../data/raw_data/2021_008_Spinat_F6_S1_Klimadaten.csv" #Wetter
# file3 <- "../data/derived_data/bewaesserung_mean_2021_S1.csv" #Bewässerung
# 
# tensio <- read.csv(file1, sep = ";", dec = ".", row.names = NULL)  %>%
#     filter(wasser_level == "Wfull") %>%
#     mutate_at("zeit_messung", ~as_date(.,format="%Y-%m-%d")) %>%
#     select(zeit_messung, T0020_nFK, T2040_nFK, T4060_nFK)
# 
# zeit <- range(tensio$zeit_messung, na.rm = TRUE)
# 
# wetter <- read.csv(file2, sep = ";", dec = ",", row.names = NULL) %>%
#     mutate_at("Datum", ~as_date(.,format="%Y-%m-%d")) %>%
#     filter(Datum %in%  zeit[1]:zeit[2]) %>%
#     select("Datum", "Tmax", "Tmin", "Tmean", "RF", "Glob", "P", "RHmin", "V2", "FAO56") %>%
#     mutate(Tage_seit_Aussaat = 1) %>%
#     mutate_at("Tage_seit_Aussaat", ~cumsum(.) + as.numeric(zeit[1] - aussaat))
# 
# bewaesserung <- read.csv(file3, sep = ";", dec = ".", row.names = NULL) %>%
#     mutate_at("Datum", ~as_date(.,format="%Y-%m-%d")) %>%
#     filter(wasser_level == "Wfull") %>% select(-wasser_level)
# 
# #wetter und bewässerung zusammenführen:
# input_tabelle <- wetter %>% left_join(bewaesserung, by="Datum") %>%
#     left_join(tensio, by=c("Datum" = "zeit_messung")) %>%
#     mutate_at("bewaesserung_mm", ~ifelse(is.na(.), 0, .))
```


```{r}
tensio <- fread("../data/derived_data/nfK_2020_2021_20220311.csv") %>%
    as_tibble() %>%
    #mutate_at("zeit_messung", ~as_date(.,format="%Y-%m-%d")) %>%
    select(satz_id, variante_H2O,wiederholung, zeit_messung, tage_seit_aussaat, 
           T0020_nFK,T2040_nFK,T4060_nFK) 
```
```{r}
bewaesserung <- fread("../data/derived_data/bewaesserung_2020_2021_20220311.csv") %>%
    as_tibble()
```
#Alle Tabellen joinen:
```{r}
input_tabelle <- tensio %>% 
    left_join(bewaesserung, by = c("satz_id", "variante_H2O", "wiederholung",
                                   "zeit_messung" = "datum_bewaesserung")) %>%
    left_join(wetter, by = c("satz_id","zeit_messung" = "datum_wetter")) %>%
    mutate_at("bewaesserung_mm", ~ifelse(is.na(.), 0, .))
```


### Wasserhaltevermögen der Felder der HGU:
|Schicht Nr.|Bezeichnung|100%nFK entsprechen|"Wassergehalt (Vol.% bei 100%nFK)"|
|:---------:|:---------:|:-----------------:|:--------------------------------:|
|   1       |	0-30 cm	|       49.3 mm     |	            16.4%              |
|   2       |  30-60 cm |       46.1 mm     |	            15.4%              |
|   3       |  60-90 cm |       43.4 mm     |               14.5%              |

\
### Vol% Wasser bei 100% nFK für drei Bodentiefen (Schichttiefe je 20cm)
```{r}
T0020_mm_bei100nFK <- 49.3/30*20 #Tabellenwert steht für 30cm Schichtdicke. Umrechnen auf 20cm.
T4060_mm_bei100nFK <- 46.1/30*20
T2040_mm_bei100nFK <- T0020_mm_bei100nFK - (T0020_mm_bei100nFK-T4060_mm_bei100nFK)/2
```
\
### Wassergehalt in mm in der gesamten Bodenschicht 0-60cm anfügen
```{r}
input_tabelle <- input_tabelle %>%
    group_by(satz_id, variante_H2O, wiederholung) %>%
    #Fehlende Werte Approximieren:
    mutate_at(c("T0020_nFK","T2040_nFK", "T4060_nFK"),
              ~zoo::na.approx(., na.rm = FALSE))%>%
    mutate(xxx=1:n()) %>%
    
    #Auswaschung berechnen:
    mutate(T0020_Auswaschung_prozent_nFK = ifelse(T0020_nFK > 100, T0020_nFK - 100, 0),
           T2040_Auswaschung_prozent_nFK = ifelse(T2040_nFK > 100, T2040_nFK - 100, 0),
           T4060_Auswaschung_prozent_nFK = ifelse(T4060_nFK > 100, T4060_nFK - 100, 0)) %>%
    
    mutate(T0020_Auswaschung_mm = T0020_Auswaschung_prozent_nFK * 0.01 * T0020_mm_bei100nFK,
           T2040_Auswaschung_mm = T2040_Auswaschung_prozent_nFK * 0.01 * T2040_mm_bei100nFK,
           T4060_Auswaschung_mm = T4060_Auswaschung_prozent_nFK * 0.01 * T4060_mm_bei100nFK) %>%
    
    #nFK in mm umrechnen:
    mutate(T0020_mm = 0.01 * T0020_nFK * T0020_mm_bei100nFK,
           T2040_mm = 0.01 * T2040_nFK * T2040_mm_bei100nFK,
           T4060_mm = 0.01 * T4060_nFK * T4060_mm_bei100nFK) %>%
    
    #"freien Speicher" berechnen: Wieviel mm Wasser kann die Schicht noch aufnehmen?
    mutate(freier_Speicher_T0020_mm = T0020_mm_bei100nFK - T0020_mm,
           freier_Speicher_T2040_mm = T2040_mm_bei100nFK - T2040_mm,
           freier_Speicher_T4060_mm = T4060_mm_bei100nFK - T4060_mm) %>% 
    
    rowwise() %>%
    mutate(T0060_mm = sum(T0020_mm, T2040_mm, T4060_mm, na.rm = FALSE)) %>%
    #Wenn ein Tensiometer-Wert einer Schicht fehlt, dann wird T0060_mm auf NA gesetzt.
    ungroup()

#filter_at(c("T0020_nFK","T2040_nFK","T4060_nFK"), any_vars(.<52))

input_tabelle 
```


\
### Tabelle speichern on Projekt-Ordner für Daten
```{r}
# write.table(x = input_tabelle,
#             file = "../data/derived_data/input_tabelle_2020_2021_20220504.csv",
#             sep = ";",dec = ".", row.names = FALSE)
```


