---
title: "Wasserverbrauch"
author: "Samantha Rubo"
date: '2021-12-14'
output: html_notebook
---

```{r message=FALSE, warning=FALSE, include=FALSE}
#library(data.table)
library(dplyr)
library(ggplot2)
library(lubridate)
#library(ggnewscale)
#library(tidyr)
```
\
### Input-Tabelle laden (aus A3_Tabelle_erstellen.RMD)
```{r}
input_tabelle <- read.csv("../data/derived_data/input_tabelle_2021_Satz1.csv", 
                          sep = ";", dec = ".") %>%
    mutate_at("Datum", ~as_date(.))
```

\
### Wasserhaltevermögen der Felder der HGU:
|Schicht Nr.|Bezeichnung|100%nFK entsprechen|"Wassergehalt (Vol.% bei 100%nFK)"|
|:---------:|:---------:|:-----------------:|:--------------------------------:|
|   1       |	0-30 cm	|       49.3 mm     |	            16.4%              |
|   2       |  30-60 cm |       46.1 mm     |	            15.4%              |
|   3       |  60-90 cm |       43.4 mm     |               14.5%              |

\
### Vol% Wasser bei 100% nFK für drei Bodentiefen (Schichttiefe je 20cm)
```{r}
T0020_mm_bei100nFK <- 49.3/30*20 #Tabellenwert steht für 30cm Schichtdicke. Umrechnen auf 20cm.
T4060_mm_bei100nFK <- 46.1/30*20
T2040_mm_bei100nFK <- T0020_mm_bei100nFK - (T0020_mm_bei100nFK-T4060_mm_bei100nFK)/2
```
\
```{r}
wasserverbrauch <- input_tabelle %>%
    # select(Datum, Tage_seit_Aussaat, Tmean, P, bewaesserung_mm, 
    #        T0020_nFK, T2040_nFK, T4060_nFK, FAO56) %>%
    mutate(T0020_mm = 0.01 * T0020_nFK * T0020_mm_bei100nFK,
           T2040_mm = 0.01 * T2040_nFK * T4060_mm_bei100nFK,
           T4060_mm = 0.01 * T4060_nFK * T2040_mm_bei100nFK) %>%
    mutate(freier_Speicher_T0020_mm = T0020_mm_bei100nFK - T0020_mm,
           freier_Speicher_T2040_mm = T4060_mm_bei100nFK - T2040_mm,
           freier_Speicher_T4060_mm = T2040_mm_bei100nFK - T4060_mm) %>% 
    
    rowwise() %>%
    mutate(T0060_mm = sum(T0020_mm, T2040_mm, T4060_mm, na.rm = TRUE),
           wasserinput_mm = sum(P, bewaesserung_mm, na.rm = TRUE) - FAO56, 
           #FAO56 ändern: genauer wäre Evapotranspiration bei unbewachsenem Boden
           freier_Speicher_T0060_mm = sum(freier_Speicher_T0020_mm,
                                          freier_Speicher_T2040_mm,
                                          freier_Speicher_T4060_mm, na.rm = TRUE)) %>% 
    ungroup() %>%
    mutate_at("wasserinput_mm", ~ifelse(.<0,0,.)) %>%
    mutate(wasserinput_vortag = c(0, wasserinput_mm[1:(n()-1)])) %>%
    mutate(wasserinput_vortag_cumsum = cumsum(wasserinput_vortag)) %>% ##cumsum
    mutate(T0060_mm_ohne_input = T0060_mm - wasserinput_vortag_cumsum,
           freier_Speicher_T0060_mm_ohne_input = freier_Speicher_T0060_mm + wasserinput_vortag_cumsum) %>%
    
    mutate(wasser_diff = c(0,diff(T0060_mm_ohne_input)),
           T0060_mm_ohne_input_smooth = zoo::rollmean(T0060_mm_ohne_input, 
                                                      k = 5, align = "center", na.pad = TRUE),
           kumulierter_Wasserverbrauch = freier_Speicher_T0060_mm_ohne_input - min(freier_Speicher_T0060_mm_ohne_input, na.rm = TRUE)) %>%
    mutate(tempsum = cumsum(Tmean))%>% 
    mutate(kumulierter_Wasserverbrauch_smooth = 
               zoo::rollmean(kumulierter_Wasserverbrauch, 
                             k = 5, align = "center", na.pad = TRUE)) %>%
    mutate_at("kumulierter_Wasserverbrauch_smooth", ~ifelse(is.na(.), kumulierter_Wasserverbrauch,.)) %>%
    mutate_at("kumulierter_Wasserverbrauch_smooth", 
              ~zoo::rollmean(., k = 5, align = "center", na.pad = TRUE)) %>%
    mutate_at("kumulierter_Wasserverbrauch_smooth", ~ifelse(is.na(.), kumulierter_Wasserverbrauch,.)) %>%
    mutate(taeglicher_wasserverbrauch = c(NA, diff(kumulierter_Wasserverbrauch_smooth)))
```
\
### Gesamt-Wasserinput während der beobachteten Kultivierungsperiode:
```{r}
paste("Der gesamte Wassereintrag (Niederschlag  + Bewässerung - Verdunstung) beträgt:",sum(wasserverbrauch$wasserinput_mm, na.rm = TRUE) %>% round(., 2), "mm")
```

```{r}
plot_wassergehalt <- function(x){
    mm_max <- max(wasserverbrauch$T0060_mm, na.rm = TRUE)
    breite <- (range(pull(wasserverbrauch,x), na.rm = TRUE) %>% diff)*0.008
    
    p <- ggplot(wasserverbrauch, aes(!!sym(x),T0060_mm)) +
        #Wasser-Input:
        geom_rect(aes(xmin = !!sym(x)  - breite, #Tage_seit_Aussaat oder tempsum
                      xmax = !!sym(x) + breite, #Tage_seit_Aussaat oder tempsum
                      ymin = mm_max, ymax = wasserinput_mm + mm_max,
                      fill = "P+Bewässerung")) +
        geom_point(aes(color="gemessen")) + 
        geom_line(aes(color="gemessen")) + 
        #Wassergehalt abzüglich des Eintrags durch P + Bewässerung
        geom_line(aes(y=T0060_mm_ohne_input, color = "ohne Input")) +
        ylab("Wassergehalt in 0-60cm Bodentiefe (mm)") + #xlab(x) +
        theme_bw() + 
        scale_fill_manual("Wassereintrag", values = c("P+Bewässerung" = "lightblue")) + 
        scale_color_manual("Wassergehalt", 
                           values = c("gemessen" = "black",
                                      "ohne Input"="red" )) + 
        scale_y_continuous(sec.axis = sec_axis(~.-mm_max, breaks = c(0,5,10,15), 
                                               name = "Wassereintrag (mm)"))+
        theme(panel.grid.major.y  = element_blank(), 
              panel.grid.minor.y = element_blank(), 
              axis.title.y.right = element_text(hjust = 0.05, vjust = 1)) 
    p}
plot_wassergehalt(x = "Tage_seit_Aussaat")
plot_wassergehalt(x = "tempsum")

```
### Sigmoide Kurve fitten:
```{r}
#Modell erstellen
fit_tempsum <- nls(kumulierter_Wasserverbrauch ~a/(1 + exp(-b * (tempsum-c))), 
                   start=list(a=50,b=0.01,c=350), data = wasserverbrauch)
fit_tage <- nls(kumulierter_Wasserverbrauch ~a/(1 + exp(-b * (Tage_seit_Aussaat-c))),
                start=list(a=50,b=1,c=35), data = wasserverbrauch)

#Parameter und Güte anzeigen
summary(fit_tempsum)
summary(fit_tage)

#gefittete Werte 
sigmoid_fit_tempsum <- fitted(fit_tempsum) 
#predict(fit_tempsum, newdata = data.frame(tempsum = wasserverbrauch$tempsum))

sigmoid_fit_tage <- fitted(fit_tage) 
#predict(fit_tage, newdata = data.frame(tempsum = wasserverbrauch$Tage_seit_Aussaat))
# 
# sigmoid_fit_tempsum_df <- data.frame(tempsum =  wasserverbrauch$tempsum,
#                              kumulierter_Wasserverbrauch = sigmoid_fit)


#zu Tabelle hinzufügen
wasserverbrauch$kumulierter_Wasserverbrauch_sigmoid_tempsum <- sigmoid_fit_tempsum
wasserverbrauch$kumulierter_Wasserverbrauch_sigmoid_tage <- sigmoid_fit_tage
```

```{r}
wasserverbrauch <- 
    wasserverbrauch %>% 
    # left_join(sigmoid_fit_df %>% 
    #               rename(kumulierter_Wasserverbrauch_sigmoid = kumulierter_Wasserverbrauch), 
    #           by = "tempsum") %>%
    mutate(tempsum_diff = c(0, diff(tempsum))) %>%
    mutate(taeglicher_wasserverbrauch_sigmoid_tempsum = c(0, diff(kumulierter_Wasserverbrauch_sigmoid_tempsum)) / tempsum_diff) %>%
    
    mutate(taeglicher_wasserverbrauch_sigmoid = c(NA, diff(kumulierter_Wasserverbrauch_sigmoid_tage))) %>%
    mutate(taeglicher_wasserverbrauch_smooth = 
               zoo::rollmean(taeglicher_wasserverbrauch, k = 5, align = "center", na.pad = TRUE)) #%>%
#mutate_at("taeglicher_wasserverbrauch_smooth", ~ifelse(is.na(.), taeglicher_wasserverbrauch,.))

```

##tägliche Differenz für Tempsum-Model berechnen (Hinweis: gleiche x-Intervalle notwendig!)
```{r}
#a <- wasserverbrauch %>%
#     select(tempsum, kumulierter_Wasserverbrauch_sigmoid)
# b <- approx(x = a$tempsum, y = a$kumulierter_Wasserverbrauch_sigmoid, method = "constant", rule = 1,n = nrow(wasserverbrauch))
# b
# plot(b$y)
# mutate(tempsum_diff = c(0, diff(tempsum))) %>%
#     mutate(taeglicher_wasserverbrauch_sigmoid = c(0, diff(kumulierter_Wasserverbrauch_sigmoid)) - tempsum_diff)


```


### Kumulierten Wasserverbrauch und Regressions plotten:
```{r}
plot_wasser_cumsum <- function(x, fit){
    ggplot(data = wasserverbrauch, aes(!!sym(x),
                                       kumulierter_Wasserverbrauch)) + 
        geom_point(aes(color = "gemessen")) + geom_line(aes(color = "gemessen")) + 
        geom_line(data = wasserverbrauch,
                  aes(!!sym(x),!!sym(fit),
                      color = "sigmoid fit"),size=1) +
        geom_line(aes(y=kumulierter_Wasserverbrauch_smooth, color = "runmean_5"),size=1) +
        ylab("Kumulierter Wasserverbrauch (mm)") +
        theme_bw() + 
        theme(panel.grid = element_blank()) + 
        scale_color_manual(values = c("gemessen"="black", 
                                      "runmean_5"="deeppink", "sigmoid fit" = "deepskyblue"))
}

plot_wasser_cumsum("Tage_seit_Aussaat", fit = "kumulierter_Wasserverbrauch_sigmoid_tage")
plot_wasser_cumsum("tempsum", fit = "kumulierter_Wasserverbrauch_sigmoid_tempsum")

```

###Täglichen Wasserverbrauch plotten:
```{r}
# wasserverbrauch <- wasserverbrauch %>%
#     mutate_at("taeglicher_wasserverbrauch", ~approx(x = ., rule = 2, n = n())$y) %>%
#     mutate(taeglicher_wasserverbrauch_smooth = 
#                signal::sgolayfilt(taeglicher_wasserverbrauch,p = 3, n = 21))


ggplot(data = wasserverbrauch, aes(Tage_seit_Aussaat, taeglicher_wasserverbrauch,
                                   color="gemessen")) + 
    geom_point() + geom_line() + 
    geom_line(aes(y = taeglicher_wasserverbrauch_smooth, color = "runmean_5"),size=1) + 
    geom_line(aes(y = taeglicher_wasserverbrauch_sigmoid,#*
    # mean(diff(wasserverbrauch$tempsum), na.rm = TRUE), 
    color = "sigmoid fit"),size=1) + 
    scale_color_manual("", values = c("gemessen"="black", 
                                      "runmean_5"="deeppink", 
                                      "sigmoid fit" = "deepskyblue")) +
    ylab("Täglicher Wasserverbrauch (mm)") + 
    theme_bw() + 
    theme(panel.grid = element_blank())

```

```{r}
#write.table(wasserverbrauch, "../data/derived_data/wasserverbrauch_2021_Satz1.csv", 
#            sep = ";", row.names = FALSE, dec = ".")
```

